---
title: "Ús del paquet covidcatwatch"
author: "Sara Vega Abellaneda"
date: "21/6/2021"
output: rmarkdown::html_vignette
vignette: >
  %\VignetteIndexEntry{Usage of the package covidcatwatch}
  %\VignetteEngine{knitr::rmarkdown}
  \usepackage[utf8]{inputenc}
---

```{r setup, include=FALSE}
knitr::opts_chunk$set(echo = TRUE)
```


### Instal·lació del paquet

Per instalar el paquet:
```{r eval=FALSE}
install.packages("remotes")
library(remotes)
install_github("saravg/covidcatwatch")
```

Una vegada el paquet covidcatwatch està instal·lat, es pot carregar de la següent manera: 

```{r}
library(covidcatwatch)
```

### Exemple d'ús
El primer pas es descarregar les dades de la comarca d'interès (en aquest exemple: Baix Llobregat) i emmagatzemarles en un *dataset*. Això es pot fer amb la funció `download_data()`.

```{r}
bllobregatdata <- download_data("BAIX LLOBREGAT")

```

Una vegada s'han obtingut les dades, es poden fer servir per crear un resum diari mitjançant la funció `make_tweet`.

```{r}
tweet <- make_tweet(bllobregatdata)

```


Un pas opcional és crear un gràfic amb aquestes dades amb la funció `plot_data` i emmagatzemar el *path* de la imatge en una variable. 

```{r fig.height = 3, fig.width = 6, warning=FALSE}
plotfile <- plot_data(bllobregatdata, save = TRUE)

```


Finalment, el resum i el gràfic es poden publicar en forma de tweet amb la funció `post_tweet`. Per a que això funcioni correctament, s'han d'emmagatzemar les claus de l'API de Twitter com a *environmental variables*. Una opció per realitzar això és crear un fitxer `.Renviron` amb les seguents variables:


```{}
  consumerKey = "XXXXXX"
  consumerSecret = "XXXXXX"
  accessToken = "XXXXXX"
  accessTokenSecret = "XXXXXX"
```

A continuació, es pot fer que R llegeixi aquest fitxer amb la comanda `readRenviron(path)`.

Una vegada s'han establert aquestes variables, ja es pot utilitzar la funció `post_tweet`. 


```{r eval=FALSE}
post_tweet(tweet, image = plotfile)

```




